臺灣桃園地方法院刑事判決　　　　　　　　　　　　　九十三年度訴字第七一五號
　　公　訴　人　臺灣桃園地方法院檢察署檢察官
　　被　　　告　甲○○
????????????(
右列被告因違反毒品危害防制條例案件，經檢察官提起公訴（臺灣桃園地方法院檢察
署九十三年度毒偵字第一０七一號）及移送併辦（臺灣新竹地方法院檢察署九十三年
度毒偵字第四九六號），被告於本院準備程序中，就被訴事實為有罪之陳述，經本院
告知簡式審判程序意旨，並聽取公訴人及被告意見後，本院合議庭裁定依簡式審判程
序審理，判決如左：
    主  文
甲○○連續施用第一級毒品，處有期徒刑柒月。又連續施用第二級毒品，處有期徒刑
肆月。應執行有期徒刑玖月。
    事  實
一、甲○○前於民國九十二年間，因施用毒品案件，經送觀察、勒戒，於九十三年一
    月二十二日入監執行後，認無繼續施用毒品之傾向，而於九十三年二月十三日執
    行完畢出監，並經臺灣桃園地方法院檢察署檢察官於九十三年二月十五日，以九
    十三年度毒偵緝字第四０號為不起訴處分確定。詎仍不知悔改，未戒除毒癮，復
    各基於施用第一級毒品海洛因、第二級毒品安非他命之概括犯意，於前述觀察、
    勒戒執行完畢後五年內，自九十三年三月四日下午採尿前回溯九十六小時內某時
    起，至同年五月一日上午某時止，在臺灣地區不詳地點，以針筒注射海洛因之方
    式，連續多次施用海洛因，及以將安非他命置於玻璃球製吸食器內，點火燃燒底
    部，吸食產生煙霧之施用方式，連續多次施用安非他命。嗣經警分別於九十三年
    三月四日下午二時許、九十三年五月四日下午六時許，在桃園縣八德市松柏林六
    八二號、新竹市○○路○段七三六號九樓之七處所查獲。
二、案經桃園縣警察局八德分局報告臺灣桃園地方法院檢察署檢察官偵查起訴及新竹
    市警察局報告臺灣新竹地方法院檢察署檢察官移送併辦。
    理?由
一、本件被告甲○○所犯並非死刑、無期徒刑、最輕本刑為三年以上有期徒刑之罪或
    高等法院管轄第一審案件，而於準備程序進行中，被告先就被訴事實為有罪之陳
    述，經本院告知簡式審判程序之旨，並聽取公訴人、被告之意見後，由本院合議
    庭以裁定由受命法官獨任進行簡式審判程序，核先敘明。
二、訊據被告甲○○於本院審理中坦承有於在右揭時間、地點，以上開方式連續施用
    第一級毒品海洛因及第二級毒品安非他命多次之情事不諱，而被告於九十三年三
    月四日、同年五月四日為警查獲後所採集之尿液經送桃園縣衛生局、新竹市衛生
    局檢驗，被告之尿液均呈現嗎啡陽性反應（海洛因屬嗎啡類毒品）及安非他命陽
    性反應，有桃園縣政府八德分局被採尿人姓名編號對照表、桃園縣衛生局不法藥
    物尿液檢定書、新竹市警察局辦理煙毒麻醉藥品案尿液送驗受檢人真實姓名代號
    對照表、新竹市衛生局不法藥物尿液初步篩檢報告書各一紙在卷可稽（見臺灣桃
    園地方法院檢察署九十三年度毒偵字第一０七一號偵查卷宗第五十一頁、第五十
    二頁，臺灣新竹地方法院檢察署九十三年度毒偵字第四九六號偵查卷宗第三十一
    頁、第三十二頁）。又參以服用海洛因後，二十四小時內約有服用量百分之八十
    排泄於尿液中，其於尿液中可檢出之最長時限，受施用劑量、施用方式、個人體
    質及其代謝情況等因素影響，一般可檢出之最長時限，為服用後二至四天，有行
    政院衛生署管制藥品管理局九十一年十月二十一日管檢字第一一ＯＯ二號函敘甚
    明；而安非他命經口服投與後約百分之七十於二十四小時內自尿中排出，約百分
    之九十於九十六小時內自尿中排出，由於安非他命成分之檢出與其投與方式、投
    與量、個人體質、採尿時間與檢測儀器之精密度等諸多因素有關，最長可能不會
    超過四日（九十六小時）等情，亦經行政院衛生署藥物食品檢驗局八十一年二月
    八日（八一）藥檢壹字第一一五六號函敘明斯旨明確。依上開說明，被告自白其
    最後施用海洛因及安非他命之時間，均係在採尿前四日內，足證其自白確與事實
    相符，應認被告確有前開施用第一級毒品海洛因及施用第二級毒品安非他命之犯
    行。又被告前於九十二年間，因施用毒品案件，經送觀察、勒戒，於九十三年一
    月二十二日入監執行後，認無繼續施用毒品之傾向，而於九十三年二月十三日執
    行完畢出監，並經臺灣桃園地方法院檢察署檢察官於九十三年二月十五日，以九
    十三年度毒偵緝字第四０號為不起訴處分確定，有臺灣桃園地方法院檢察署刑案
    資料查註紀錄表、臺灣高等法院全國前案紀錄表附卷可考，被告於觀察、勒戒執
    行完畢後，五年內再犯本件施用第一級、第二級毒品犯行明確，應依法論科。
二、核被告之行為，應成立毒品危害防制條例第十條第一項之施用第一級毒品罪及同
    條第二項之施用第二級毒品罪。至於其施用毒品前後持有毒品之低度行為，為施
    用之高度行為所吸收，不另論罪。被告前後多次施用海洛因及安非他命之犯行，
    時間緊密，犯罪構成要件相同，顯均係基於概括犯意為之，皆為連續犯，應依刑
    法第五十六條之規定，各論以施用第一級毒品罪、施用第二級毒品罪一罪，並均
    加重其刑。被告所犯上開施用第一級毒品、第二級毒品二罪間，犯意各別，行為
    互殊，應予分論併罰。爰審酌被告已曾因相同犯行經觀察、勒戒後猶未能使其知
    所省惕，根絕施用毒品惡習，足徵其沾染頗深，姑念被告坦承犯行犯後態度尚佳
    ，及其犯罪之動機、目的、手段、危害與其素行、智識程度等一切情狀，分別量
    處如主文所示之刑，及依法定其應執行刑。
據上論斷，應依刑事訴訟法第二百七十三條之一第一項、第二百九十九條第一項前段
，毒品危害防制條例第十條第一項、第二項，刑法第十一條、第五十六條、第五十一
條第五款，判決如主文。
本案經檢察官張啟聰到庭執行職務。
中　　　華　　　民　　　國　　九十三　　年　　十一　　月　　  三十　　　日
                              臺灣桃園地方法院刑事第五庭
                                      法  官  張明儀
右正本證明與原本無異。
如不服本判決，應於判決收受後翌日起十日內，向本院提出上訴狀（應附繕本）上訴
於臺灣高等法院。
                                      書記官  洪明媚
中　　　華　　　民　　　國　　九十三　　年　　 十二 　　月　　　七　　　日
附錄本案論罪科刑法條：
毒品危害防制條例第十條規定：
施用第一級毒品者，處六月以上五年以下有期徒刑。
施用第二級毒品者，處三年以下有期徒刑。
